

#### **CONTACT**

2 chemin de garric 31200 Toulouse



+33 7 49 63 93 97



antoine.lardant@gmail.com



**≟**≡ Permis B

# **COMPETENCES TRANSVERSALES**

Méthode de gestion de projet

• Management d'équipes, priorisation de taches, mise en place de plannings...

Adaptabilité

Travail en équipe

Esprit logique

Rigoureux

Relation client

Travail sous pression

# **LANGUES**

Anglais: niveau C2

Espagnol: niveau A2

#### LOISIRS ET HOBBIES

Voyages : 1 an et demi en Nouvelle-Zélande, 1 an en Irlande, 5 mois en Suède...

Escalade: pratique en club, niveau 7A extérieur

Randonnées et trekking: GR, Great Walks...

Jeux de société & JDR

#### ANTOINE LARDANT

# Développeur Web et Web Mobile JUNIOR

#### **PROFIL**

Développeur web et web mobile full stack avec une appétence particulière pour le back-end, je suis capable d'être maître de toutes les étapes de la conception d'un produit, du maquettage à la mise en ligne.

De nature sociale et versatile, je serai ravi de mettre à votre disposition mon expertise technique.

Vous pouvez retrouver mon portfolio sur ce lien : Lien à mettre

#### **COMPETENCES OPERATIONNELLES**

#### Technologies Front-end















HTML 5

CSS 3

Javscript Bootstrap

**Angular** 

React React Native

#### Technologies Back-end





Symfony

Développeur Web et Web Mobile











PHP

Core

MySQL

MsSql

PostgreSql

2023

#### <u>Technologies Transverses</u>













GitHub

WordPress

Figma

Trello

Adobe illustrator

# **FORMATION**

Studi - (12 mois)	
Master Economie du développement CERDI & Université de Clermont Auvergne (UCA)	2018
Licence Economie et Société TSE & Université Toulouse 1 Capitole	2015
BEP métier de l'hôtellerie, spécialité cuisine Lycée Hôtelier de La Rochelle	2010

# **EXPERIENCES PROFESSIONNELLES**

Earth System Governance, Suède

Cuisinier Airbus Defense and Space	•	2022 - 2023
Animateur environnement Association Nord Loisirs, Toulouse	•	2021 - 2022
PVT en Nouvelle-Zélande Nouvelle Zélande	•	2019 - 2021
Coordinateur de projets environnementaux	•	2018